臺灣彰化地方法院員林簡易庭民事判決
110年度員簡字第101號
原        告  陳梅金  

被        告  楊宗彬即世華汽車商行

兼訴訟代理人  楊世華  

上列當事人間請求損害賠償事件，本院於民國110年5月4日言詞
辯論終結，本院判決如下：
    主      文
原告之訴及假執行之聲請均駁回。
訴訟費用由原告負擔。 
　　事實及理由
一、原告主張：被告楊世華為被告楊宗彬即世華汽車商行（下稱
    世華汽車商行）之實際經營者，訴外人劉証皓於民國109年3
    月1日下午2時45分許，駕駛世華汽車商行所有之車牌號碼00
    00-00號自用小客貨車（下稱被告車輛），在位於嘉義縣○○
    鎮○○道0號高速公路251公里處北向內側車道，因未保持行車
    安全距離而撞擊原告駕駛並所有之車牌號碼000-0000號自用
    小客車（下稱系爭車輛），致系爭車輛受損。原告因而支出
    系爭車輛修復費用總計新臺幣（下同）325,904元（含工資5
    5,643元、零件254,742元）、拖吊費用4,500元、律師執筆
    費50,000元、汽車保險費21,973元；系爭車輛維修期間原告
    仍有外出之必要，因而支出交通費用10,806元，原告因本件
    事故受到驚嚇，原告婆婆更因腰椎及腳踝疼痛就醫，因而精
    神上受有損害，請求被告賠償精神慰撫金50,000元。本件事
    故發生後，皆由楊世華與原告協商後續賠償事宜，故認為劉
    証皓事故當時係在執行世華汽車商行之職務。爰依民法第18
    4條第1項前段、第188條第1項、第191條之2前段、第195條
    第1項前段及第196條等規定提起本件訴訟。並聲明：
　　（一）被告應連帶給付原告463,183元，及自起訴狀繕本送
          達被告之翌日起至清償日止，按週年利率5％計算之利
          息。
　　（二）願供擔保，請准宣告准予假執行 。
二、被告均答辯：劉証皓當天僅是借用世華汽車商行所有之被告
    車輛，被告車輛上並無任何世華汽車商行之標誌，劉証皓未
    領世華汽車商行之薪資，也未幫忙世華汽車商行工作，並未
    受雇於世華汽車商行等語。並聲明：原告之訴駁回。
三、本院判斷： 
（一）原告主張系爭車輛於109年3月1日下午2時45分許，於上揭
      地點與被告車輛發生碰撞，原告因而受有損害，被告車輛
      為世華汽車商行所有，楊世華為世華汽車商行之實際負責
      人等情，業據其提出國道公路警察局道路交通事故當事人
      登記聯單、道路交通事故初步分析研判表、道路交通事故
      現場圖、道路交通事故照片、高速公路小型車拖救服務契
      約三聯單、高鐵購票信用卡簽單、計程車乘車證明、估價
      單、汽車險要保書、繳費單、精神科初診家庭及生活評估
      表、律師撰狀收據、行車執照、LINE對話紀錄（見員簡卷
      第23至81頁、第109頁至115頁、第129頁、第131至135頁
      ）為證，並經本院依職權向內政部國道公路警察局第四公
      路警察大隊調取道路交通事故初步分析研判表、道路交通
      事故現場圖、調查報告表（一）、（二）、調查紀錄表、
      當事人酒精測定紀錄表、現場照片等資料（見員簡卷第16
      3至184頁）核閱屬實，而原告與劉証皓曾就本件事故之損
      害賠償調解成立，亦有調解程序筆錄（見員簡卷第225至2
      26頁）在卷可佐，復為被告所不爭執，此部分之事實應堪
      信為真實。
（二）按受僱人因執行職務，不法侵害他人之權利者，由僱用人
      與行為人連帶負損害賠償責任，民法第188條第1項前段固
      定有明文。惟該條所謂受僱人因執行職務不法侵害他人之
      權利，須受僱人之行為在客觀上可認為與執行職務有關，
      而不法侵害他人之權利者始足當之（最高法院71年度台上
      字第5153號判決意旨參照）。又民法上之受僱人，除僱傭
      契約上所稱之受僱人外，必以存有事實上之僱用關係或客
      觀上被他人使用為之服勞務而受其監督為前提（最高法院
      80年度台上字第2662號判決意旨參照）。是若於客觀上並
      不具備受僱人執行職務之外觀，或係受僱人個人之犯罪行
      為而與執行職務無關者，即無本條之適用。
（三）本件原告主張本件事故發生時，劉証皓駕駛被告車輛且受
      雇於世華汽車商行，楊世華又是世華汽車商行之實際負責
      人，故世華汽車商行、楊世華應與劉証皓連帶負損害賠償
      之責等語，則為被告所否認。經查，被告車輛之車身並未
      有任何客觀上足以認為被告車輛屬於世華汽車商行所有之
      記號，有道路交通事故照片可參（見員簡卷第179至184頁
      ），自無從自被告車輛之外觀認定劉証皓當時有何為被告
      世華汽車商行或楊世華執行職務之情；雖楊世華確於本件
      事故發生後曾幫忙劉証皓處理系爭車輛維修之相關事務，
      楊世華就此辯稱：是因為我比較瞭解修車費用的事情，而
      且劉証皓是我姪子，所以才會去處理車輛維修的事情等語
      （見員簡卷第206頁）。而楊世華為世華汽車商行之實際
      負責人，世華汽車商行又是在從事車輛買賣，對於相關車
      輛維修之情形應較為瞭解，故楊世華上開答辯尚屬合理可
      採，自不能僅因楊世華後續協助處理系爭車輛維修事宜，
      即據此即推認劉証皓為世華汽車商行或楊世華之受僱人，
      此外，原告就劉証皓有何客觀上可認定具備為世華汽車商
      行或楊世華執行職務之外觀，未能提出其他積極證據為證
      ，自難認劉証皓為世華汽車商行或楊世華之受僱人或本件
      事故當時係為世華汽車商行或楊世華執行職務，是原告依
      民法第188條第1項之規定請求被告負連帶賠償責任，難認
      有據。
四、結論：原告依民法第184條第1項前段、第188條第1項、第19
    1條之2前段、第195條第1項前段及第196條之規定，請求被
    告連帶給付463,183元及利息，為無理由，應予駁回。
五、本件事證已臻明確，兩造其餘攻擊防禦方法及所提證據，經
    審酌與判決結果不生影響，爰不逐一論述，併此敘明。
六、本件原告之訴既經駁回，其假執行之聲請亦失所依附，應併
    予駁回。
七、訴訟費用負擔之依據：民事訴訟法第78條。
中　　華　　民　　國　　110 　年　　5 　　月　　18　　日
                  員林簡易庭  法  官　徐啓惟
以上正本係照原本作成。
如不服本判決，須於判決送達後20日內，向本院提出上訴狀。（
須按他造當事人之人數附繕本）。如委任律師提起上訴者，應一
併繳納上訴審裁判費。
中　　華　　民　　國　　110 　年　　5 　　月　　18　　日
                              書記官  張莉秋